臺灣臺南地方法院民事裁定　　　　　　 100年度事聲字第12號
異　議　人　黃榮語
相　對　人　林石德
　　　　　　林志宏
上列當事人間請求給付借款事件，異議人對於本院司法事務官民
國100年3月15日所為處分（99年度司促字第33132號裁定）提出
異議，本院裁定如下：
    主  文
異議駁回。
異議程序費用由異議人負擔。
    理  由
一、異議意旨略以：異議人具狀請求相對人支付新台幣（下同）
    50萬元借款（下稱系爭借款）本金及利息，經鈞院以99年度
    司促字第33132號給付借款事件（下稱系爭給付借款事件）
    受理在案。嗣經鈞院於民國99年11月16日核發99年度司促字
    第33132號支付命令（下稱系爭支付命令）確定在案，並已
    獲償，惟異議人於系爭給付借款事件僅為一部請求，並未拋
    棄違約金債權，爰請求更正系爭支付命令為准許異議人違約
    金之請求等語。
二、按判決如有誤寫、誤算或其他類此之顯然錯誤者，法院得依
    聲請或依職權以裁定更正；其正本與原本不符者，亦同。又
    第232條之規定，於裁定準用之，民事訴訟法第232條第1項
    、第239條定有明文。
三、經查，異議人以相對人積欠系爭借款未清償為由，聲請本院
    核發支付命令，其民事聲請支付命令狀之「請求標的」欄係
    記載「（一）債務人等應給付債權人新台幣50萬元，並自支
    付命令送達翌日起至清償日，按週年利率百分之5計算之利
    息」，本院司法事務官審核後，依異議人之聲請於99年11月
    16日核發系爭支付命令，該支付命令之內容為「一、債務人
    應於本命令送達後20日之不變期間內，向債權人給付新台幣
    50萬元，及自本支付命令送達翌日起至清償日，按週年利率
    百分之5計算之利息，．．．」，該支付命令並已確定等情
    ，業據本院依職權調閱本院99年司促字第33132號卷宗查明
    無訛。查異議人於上開民事聲請支付命令狀之「請求原因及
    事實」欄雖有表示「違約金按月息3分計算」，然該民事聲
    請支付命令狀之「請求標的」欄僅記載「（一）債務人等應
    給付債權人新台幣50萬元，並自支付命令送達翌日起至清償
    日，按週年利率百分之5計算之利息」，可見異議人於系爭
    給付借款事件並未請求相對人給付違約金，本院核發之系爭
    支付命令之內容與上開民事聲請支付命令狀之「請求標的」
    欄之記載相符，並無錯誤，異議人聲請更正系爭支付命令為
    准許其違約金之請求云云，自屬無據。至異議人未於系爭給
    付借款事件請求之違約金債權，倘其所謂「一部請求」之主
    張為可採，亦係由異議人另訴請求（或另聲請核發支付命令
    ），而非聲請本院更正系爭支付命令，併予敘明。
四、綜上所述，本院係依異議人之聲請核發系爭支付命令，系爭
    支付命令並無誤寫、誤算或其他類此之顯然錯誤，異議人聲
    請裁定更正系爭支付命令，於法不合，不應准許。從而，原
    裁定駁回異議人更正之聲請，並無違誤。異議人猶執陳詞提
    起本件異議，為無理由，應予駁回。
五、依民事訴訟法第240條之4第3項後段、第95條、第78條，裁
    定如主文。
中    華    民    國   100    年    4     月    8     日
                  民事第二庭    法  官  蘇正賢
以上正本係照原本作成。
如對本裁定抗告，應於收受裁定正本送達後10日內向本院提出抗
告狀，並繳納抗告裁判費新台幣1,000元整。
中    華    民    國   100    年    4     月    8     日
                                書記官  陳美萍